臺灣士林地方法院刑事判決
110年度金訴字第462號
公  訴  人  臺灣士林地方檢察署檢察官
被      告  林彥宏




上列被告因詐欺等案件，經檢察官提起公訴（110年度偵字第125
15號），本院判決如下：
    主  文
丙○○幫助犯洗錢防制法第十四條第一項之洗錢罪，處有期徒刑陸
月，併科罰金新臺幣參萬元。罰金如易服勞役，以新臺幣壹仟元
折算壹日。
未扣案之犯罪所得新臺幣伍佰元沒收，於全部或一部不能沒收或
不宜執行沒收時，追徵其價額。
其餘被訴部分無罪。
    事  實
一、丙○○於民國110年5月初某日，於Facebook社群軟體（下稱臉
    書），見臉書帳號「陳可欣」（下稱「陳可欣」）之真實姓
    名、年籍均不詳之詐欺集團（下稱本案詐欺集團）成年成員
    所張貼之「徵求代收代送」廣告，明知現今社會物流發達，
    如要寄送或收受包裹，基於費用及便利性考量，一般人應該
    會選擇至郵局或便利商店以宅配或到店取貨方式處理，正常
    狀況下沒有理由委由不熟識之他人前往收取後再交付之，如
    為不熟識之人向他人收取包裹後，再轉交之，包裹中可能是
    與犯罪有關的物品，而現今社會詐欺犯罪猖獗，包裹中極有
    可能就是人頭帳戶之金融卡及密碼等物，若協助領取後交付
    他人，可能會幫助他人犯詐欺取財罪，也可能幫助犯罪者以
    人頭帳戶製造金流斷點而掩飾、隱匿其詐欺犯罪所得之去向
    ，竟仍基於縱使幫助他人犯詐欺取財罪及洗錢罪，亦不違背
    其本意之幫助詐欺取財及幫助洗錢之不確定犯意，於110年5
    月14日某時許，透過Messenger通訊軟體，與「陳可欣」聯
    繫，透過「陳可欣」結識LINE通訊軟體帳號「冠宏」（下稱
    「冠宏」）之真實姓名、年籍均不詳之本案詐欺集團成年成
    員後，依「冠宏」指示，於110年5月17日上午9時22分，前
    往臺北市○○區○○街00號統一便利超商京站門市，領取庚○○所
    寄送之含有庚○○國泰世華商業銀行帳號000000000000號帳戶
    （下稱國泰世華帳戶）、兆豐國際商業銀行帳號0000000000
    0號帳戶（下稱兆豐帳戶）、新光商業銀行帳號00000000000
    00號帳戶（下稱新光帳戶）之金融卡及載有密碼之紙條之包
    裹（庚○○遭騙取上開帳戶部分，無證據證明丙○○知悉此情，
    理由詳如後述無罪部分），再依「冠宏」指示，於同日下午
    5時19分許，在新北市蘆洲區民族路336巷，將該包裹交付本
    案詐欺集團某不詳男性成年成員，丙○○並因此獲得新臺幣（
    下同）300元之報酬及200元之車馬費。嗣本案詐欺集團之不
    詳成年成員取得庚○○上開金融帳戶資料後，即意圖為自己不
    法所有，基於詐欺取財之犯意，對如附表編號1至6「告訴人
    /被害人」欄所示之被害人，以上開各編號「詐欺方法」欄
    所示之時間、方式施用詐術，致分別陷於錯誤，於附表「匯
    款時間欄」所示時間，將各編號「匯款金額」欄所示之金額
    匯入「轉入帳戶」欄所示之帳戶內，再由本案詐欺集團不詳
    成年成員持庚○○上開金融帳戶之金融卡，將帳戶內款項提領
    一空，並上繳至本案詐欺集團上游，以此方式製造金流之斷
    點，致無從追查前揭犯罪所得之去向，掩飾、隱匿該犯罪所
    得。
二、案經甲○○（未滿18歲之少年，真實姓名年籍詳卷）、乙○○、
    丁○○、辛○○、戊○○訴由臺北市政府警察局大同分局報告臺灣
    士林地方檢察署檢察官偵查起訴。
    理  由
甲、有罪部分：
壹、程序方面：
    按被告以外之人於審判外之陳述雖不符刑事訴訟法第159條
    之1至之4等4條之規定，而經當事人於審判程序同意作為證
    據，法院審酌該言詞陳述或書面陳述作成時之情況，認為適
    當者，亦得為證據，刑事訴訟法第159條之5第1項定有明文
    。經查，檢察官、被告丙○○對於本判決以下所引用被告以外
    之人於審判外之陳述，均同意做為證據（見本院110年度金
    訴字第462號卷【下稱本院卷】第185頁至第190頁），本院
    審酌上開證據資料作成時之情況，尚無違法不當或證明力明
    顯過低之瑕疵，而認為以之作為證據應屬適當，依刑事訴訟
    法第159條之5第1項規定，應認前揭證據資料均有證據能力
    。又本院以下所引用之非供述證據，均與本案事實具有自然
    關聯性，且查無事證足認有違背法定程序或經偽造、變造所
    取得等證據排除之情事，被告、檢察官對此部分之證據能力
    亦均不爭執，是堪認均有證據能力。
貳、實體方面：
一、認定事實之依據及理由：
　㈠上揭犯罪事實，業據被告於本院審理時坦承不諱（見本院卷
    第270頁），核與證人即告訴人甲○○、乙○○、丁○○、辛○○、
    戊○○、證人即被害人己○○於警詢時之證述大致相符（見臺灣
    士林地方檢察署110年度偵字第12515號卷【下稱偵查卷】第
    73頁至第74頁、第81頁至第83頁、第95頁至第97頁、第105
    頁至第107頁、第115頁至第117頁、第89頁至第91頁），並
    有告訴人甲○○提供中華郵政股份有限公司存摺封面影本、郵
    政跨行匯款申請書影本、與本案詐欺集團成員以LINE通訊軟
    體對話記錄擷圖照片（見偵查卷第77頁、第78頁、第79頁）
    、告訴人乙○○提供郵政跨行匯款申請書影本（見偵查卷第87
    頁）、告訴人丁○○提供中國信託銀行自動櫃員機交易明細表
    影本、與本案詐欺集團成員以LINE通訊軟體對話記錄擷圖照
    片（見偵查卷第99頁、第101頁至第104頁）、告訴人辛○○提
    供與本案詐欺集團成員以LINE通訊軟體對話記錄擷圖、通話
    紀錄擷圖擷圖照片、台北富邦中正分行存摺封面影本、匯款
    委託書（證明聯）影本（見偵查卷第109頁至第111頁、第11
    3頁、第114頁）、告訴人戊○○提供網路銀行轉帳頁面擷圖照
    片（見偵查卷第121頁）附卷可參，並有臺北市○○區○○路0段
    00號前、承德路1段40號前、統一便利超商京站門市之監視
    器畫面擷圖照片、被告與「冠宏」、「陳可欣」之LINE、Me
    ssenger通訊軟體擷圖照片、統一便利超商貨態查詢系統網
    頁擷圖(見偵查卷第35頁至第39頁、第45頁至第47頁、第49
    頁、第53頁）、臺灣新光商業銀行股份有限公司集中作業部
    110年8月26日新光銀集作字第1106006004號函、110年12月2
    4日新光銀集作字第1100105040號函所附庚○○新光帳戶開戶
    資料及交易明細、兆豐國際商業銀行股份有限公司110年8月
    27日兆銀總集中字第1100046557號函、110年12月27日兆銀
    總集中字第1100071013號函所附庚○○兆豐帳戶交易明細、國
    泰世華商業銀行存匯作業管理部110年8月31日國世存匯作業
    字第1100137616號函所附庚○○國泰世華帳戶交易明細（見偵
    查卷第151頁至第154頁、第第155頁至第155之2頁、本院卷
    第51頁至第53頁、第75頁至第80頁）在卷可查，足認被告前
    開出於任意性自白與事實相符，可以認定為真實。
　㈡被告固曾於偵訊、本院準備程序中辯稱：我只是在網路上找
    代收代送工作，我沒有拆開包裹來看，不知道包裹裡面是什
    麼云云。然查：
　1.按刑法上故意，分直接故意（確定故意）與間接故意（不確
    定故意），行為人對於構成犯罪之事實，明知並有意使其發
    生者，為直接故意；行為人對於構成犯罪事實，預見其發生
    而其發生並不違背其本意者，為間接故意。而幫助犯成立，
    以行為人主觀上認識被幫助者，正欲從事犯罪或係正在從事
    犯罪，且該犯罪有既遂可能，而其行為足以幫助他人實現構
    成要件者，即具有幫助故意，並不以行為人確知被幫助者，
    係犯何罪名為必要。再按特定犯罪之正犯實行特定犯罪後，
    為掩飾、隱匿其犯罪所得財物之去向及所在，而令被害人將
    款項轉入其所持有、使用之他人金融帳戶，並由該特定犯罪
    正犯前往提領其犯罪所得款項得手，因已造成金流斷點，該
    當掩飾、隱匿之要件，該特定犯罪正犯自成立一般洗錢罪之
    正犯。如提供帳戶或協助正犯取得帳戶之行為人主觀上認識
    該帳戶可能作為對方收受、轉出特定犯罪所得使用，對方轉
    出後會產生遮斷金流以逃避國家追訴、處罰之效果，仍基於
    幫助之犯意，提供或協助他人取得帳戶，以利洗錢之實行，
    即應論以一般洗錢罪之幫助犯
  2.又現今社會物流發達，如要寄送或收受包裹，基於費用及便
    利性考量，一般人於網路上購物，多會選擇將商品寄送至自
    己之住所，若住所不方便取貨，亦會選擇寄送至工作地點或
    透過便利商店取貨，並且會以自己之姓名作為取貨者，正常
    狀況下沒有理由，會委由不熟識之他人前往收取後再交付之
    。查被告於案發時為國中畢業、智識能力正常的成年人，業
    據被告於本院審理時自承（見本院卷第284頁），可見被告
    具有一定的事理判斷能力，理應知悉於取貨者願意花費額外
    之金錢，委託他人至便利商店收取非自己名字的包裹，確有
    可能涉及不法之行為，才會透過此種方式來隱匿自己之身分
    ，避免引起檢警注意。被告辯稱其不知包裹可能涉及不法，
    與一般人的常識與認知並不相符，已難採信。
  3.再參以現今詐欺犯罪橫行，一般人均知悉詐欺集團之犯罪模
    式係四處購買、蒐集人頭帳戶，再以各種騙術讓被害人將金
    錢匯入人頭帳戶內，最後由車手去提領人頭帳戶內的金錢。
    且被告前於106年、107年間，均曾分別因提供自身或他人之
    帳戶供詐欺犯罪者使用，而經臺灣臺北地方法院及本院判處
    幫助詐欺取財罪刑確定，有本院108年度金簡字第10號判決
    、臺灣臺北地方法院107年度審簡上字第230號判決附卷可參
    （見本院卷第225頁至第227頁、第233頁至第239頁），可見
    被告對上述詐欺犯罪之犯罪手法當無不知之理。又被告替不
    詳之人至便利商店收取非自己姓名之包裹，縱未開拆包裹，
    但自包裹之重量、大小及輾轉領取包裹之手法來判斷，應亦
    可預見包裹內的物品極有可能為人頭帳戶之金融卡，亦可以
    想見詐欺集團取得人頭帳戶後可能會以之作為詐騙、洗錢工
    具使用，被告卻貪圖報酬而仍為「冠宏」收取包裹，其主觀
    上確有縱使包裹為人頭帳戶之金融卡，且為「冠宏」代收包
    裹確實可能會幫助「冠宏」遂行詐欺犯罪以及洗錢犯罪亦不
    違反其本意之不確定故意甚明。至被告固於本院審理時供稱
    ：我不知道「冠宏」、「陳可欣」是不是同一人，「冠宏」
    跟向我收取包裹及拿報酬跟車馬費給我之人均為不同之人等
    語（見本院卷第282頁），但依被告所述，其係於新北市蘆
    洲區民族路336巷交付包裹，於該處等待一陣子後，方有他
    人至該處交付報酬及車馬費予其，故被告係於其幫助行為即
    交付包裹後，方確定知悉本案除「冠宏」及向其收取包裹之
    人外，尚有第三人之參與，當難認被告為幫助行為時，即已
    認知幫助之對象為三人以上，而有幫助三人以上詐欺取財之
    犯意，併此敘明。
  ㈢綜上所述，本件事證明確，被告犯行堪以認定，應予依法論
    科。　　
二、論罪科刑：
　㈠按刑法上之幫助犯，係指以幫助他人犯罪之意思，對於他人
    犯罪資以助力，使之易於實行或完成犯罪，而未參與實行犯
    罪構成要件之行為者而言，亦即幫助犯必以幫助他人犯罪之
    意思而參與犯罪，其所參與者，又為犯罪構成要件以外之行
    為，始克當之。查被告受「冠宏」之託前往統一便利超商京
    站門市收取庚○○所寄送內有庚○○國泰世華銀行、兆豐銀行、
    新光銀行帳戶金融卡及密碼之包裹，再交給「冠宏」指定之
    人，致庚○○上開金融帳戶遭「冠宏」所屬本案詐欺集團作為
    詐騙如附表編號1至6所示告訴人、被害人之用，係對於詐欺
    集團成員遂行詐欺取財、掩飾或隱匿犯罪所得等犯行資以助
    力，是核被告所為，係犯刑法第30條第1項前段、第339條第
    1項之幫助詐欺取財罪及刑法第30條第1項前段、洗錢防制法
    第14條第1項之幫助洗錢罪。
　㈡起訴書雖認被告構成刑法第339條之4第1項第2款之三人以上
    共同詐欺取財罪、洗錢防制法第14條第1 項之洗錢罪之共同
    正犯，惟由卷內證據尚難認定被告已加入詐欺集團，與集團
    成員共同謀劃犯罪並在犯罪計畫中擔任取簿手（共同正犯）
    ，抑或僅是單純受他人委託領取包裹而未共同謀劃犯罪（幫
    助犯），在沒有足夠證據的情況下，依「罪疑唯輕」原則，
    應為對被告有利的認定，因此本院認定被告並未加入詐欺集
    團，僅構成刑法第30條第1項之幫助犯。另由被告之供述，
    尚難認定被告為幫助行為時，主觀上知悉最終使用庚○○之金
    融帳戶進行詐騙的是成員在3人以上之詐欺集團，已如前述
    ，且亦無證據證明被告知悉本案詐欺集團使用之手法包含利
    用網際網路對公眾散佈而犯詐欺罪（即附表編號1、3、4）
    、冒用公務員名義犯詐欺取財罪（即附表編號6）或對少年
    即附表編號1所示告訴人甲○○詐欺，故基於「罪疑唯輕」原
    則，應認定被告主觀上並無幫助他人犯加重詐欺取財罪之故
    意，亦無幫助他人故意對少年犯詐欺取財罪之故意，而僅論
    以幫助（普通）詐欺取財罪。起訴書所認定之法條在事實上
    有上開無法證明之處，故本院依刑事訴訟法第300條之規定
    ，在社會事實同一並且無礙被告訴訟上的防禦權之情況下，
    變更起訴法條。
　㈢被告以一次收取、交付前開帳戶資料之單一幫助行為，幫助
    詐欺集團成員先後詐騙如附表編號1至6所示告訴人、被害人
    之財物，係以一行為同時觸犯數個幫助詐欺取財罪及幫助一
    般洗錢罪，為想像競合犯，應依刑法第55條之規定，從一重
    論以一幫助洗錢罪。
　㈣按被告構成累犯之事實及應加重其刑之事項，均應由檢察官
    主張並具體指出證明之方法後，經法院踐行調查、辯論程序
    ，方得作為論以累犯及是否加重其刑之裁判基礎。又所謂檢
    察官應就被告構成累犯事實「具體指出證明方法」，係指檢
    察官應於法院調查證據時，提出足以證明被告構成累犯事實
    之前案徒刑執行完畢資料，例如前案確定判決、執行指揮書
    、執行函文、執行完畢（含入監執行或易科罰金或易服社會
    勞動執行完畢、數罪係接續執行或合併執行、有無被撤銷假
    釋情形）文件等相關執行資料，始足當之。至一般附隨在卷
    宗內之被告前案紀錄表，係司法機關相關人員依憑原始資料
    所輸入之前案紀錄，僅提供法官便於瞭解本案與他案是否構
    成同一性或單一性之關聯、被告有無在監在押情狀等情事之
    用，並非被告前案徒刑執行完畢之原始資料或其影本，是檢
    察官單純空泛提出被告前案紀錄表，尚難認已具體指出證明
    方法而謂盡其實質舉證責任(最高法院刑事大法庭110年度台
    上大字第5660號裁定意旨參照)。查本件起訴書固於犯罪事
    實欄記載被告構成累犯之前科，但並未主張被告應依刑法第
    47條第1項累犯規定加重其刑度，且就被告構成累犯之事實
    及應加重其刑事項，未具體指出證明之方法，依前大法庭裁
    定意旨，本案被告不論以累犯，但列為刑法第57條第5款所
    定「犯罪行為人之品行」之審酌事項(詳後述)。
　㈤被告係以幫助之意思，對正犯資以助力而未參與上開犯罪構
    成要件行為之實行，為幫助犯，其犯罪情節及惡性，與實行
    犯罪之正犯不能等同評價，爰依刑法第30條第2項規定，按
    正犯之刑減輕之。又被告於本院審判中自白幫助洗錢犯行，
    應依洗錢防制法第16條第2項規定，遞減其刑。
　㈥爰以行為人之責任為基礎，審酌被告雖非實際遂行詐欺取財
    、洗錢犯行之人，然其輕率為他人收取、交付上開金融帳戶
    ，容任他人從事不法使用，助長詐欺犯罪風氣之猖獗，嚴重
    危害財產交易安全與社會經濟秩序，且被告前已有幫助詐欺
    取財遭法院判處罪刑之紀錄，有本院108年度金簡字第10號
    判決、臺灣臺北地方法院107年度審簡上字第230號判決、被
    告臺灣高等法院被告前案紀錄表在卷可查（見本院卷第225
    頁至第227頁、第233頁至第239頁、第249頁至第263頁），
    素行未臻良好，再考量被告犯後終能坦承犯行，然尚未與本
    案告訴人、被害人達成和解之犯後態度，兼衡酌被告之犯罪
    動機、目的、手段、本案被害人數及遭詐騙之金額，暨被告
    於本院審理時自承之智識程度、家庭經濟狀況（見本院卷第
    284頁）等一切情狀，量處如主文所示之刑，並就罰金刑部
    分，諭知易服勞役折算標準。
三、沒收部分：
　㈠被告於本案獲得300元報酬、200元車馬費，共計500元之不法
    所得，此經其供明在卷（見本院卷第283頁），雖未扣案，
    惟依刑法第38條之1第1項前段、第3項規定，前項不法所得
    仍應予沒收，於全部或一部不能沒收或不宜執行沒收時，追
    徵其價額。
　㈡按犯洗錢防制法第14條之罪，其所移轉、變更、掩飾、隱匿
    、收受、取得、持有、使用之財物或財產上利益，沒收之，
    洗錢防制法第18條第1 項前段定有明文。此規定係採義務沒
    收主義，惟該條文並未規定「不問屬於犯罪行為人與否」均
    沒收之，自仍以屬於被告所得管領、處分者為限，始應予以
    沒收。查被告收取上開帳戶後交由他人使用，業經本院依積
    極證據詳加認定如上，而告訴人、被害人等6人遭詐騙之款
    項，已經由詐欺集團成員提領，非屬被告所有，亦非在被告
    實際掌控中，是其就上開所隱匿之財物既不具所有權及事實
    上處分權，自無從依洗錢防制法第18條第1項規定宣告沒收
    ，併予敘明。
乙、不另為無罪之諭知部分：
一、起訴意旨另略以：被告於110年5月14日起，加入「陳可欣」
    、「冠宏」及LINE通訊軟體暱稱「王建國」之真實姓名、年
    籍不詳之人（下稱「王建國」）等人所屬之本案詐欺集團，
    並與其等基於三人以上共同詐欺取財及洗錢之犯意聯絡，由
    被告依「冠宏」指示統一便利超商京站門市領取告訴人庚○○
    寄送之包裹後交付「冠宏」指定之人，本案詐欺集團再持該
    包裹內金融帳戶，向附表所示告訴人、被害人施以詐術，使
    其等陷於錯誤，匯款至附表所示帳戶內。因而認為就詐欺附
    表編號1至6所示告訴人、被害人部分，被告亦涉犯組織犯罪
    防制條例第3條第1項後段參與犯罪組織罪嫌等語。
二、然如前述，依卷內證據尚難認定被告已加入詐欺集團，與集
    團成員共同謀劃犯罪並在犯罪計畫中擔任取簿手，抑或僅是
    單純受他人委託領取包裹而未共同謀劃犯罪，在沒有足夠證
    據的情況下，依「罪疑唯輕」原則，尚難認定被告構成參與
    犯罪組織罪。公訴意旨認被告此部分並涉有組織犯罪防制條
    例第3條第1項後段參與犯罪組織罪嫌，容有誤會，應諭知被
    告此部分無罪，惟檢察官既認被告此部分犯行與前揭有罪部
    分有想像競合犯之裁判上一罪關係，爰不另為無罪之諭知。
丙、無罪部分：
一、起訴意旨另略以：被告於110年5月14日起，加入「陳可欣」
    、「冠宏」及LINE通訊軟體暱稱「王建國」之真實姓名、年
    籍不詳之人（下稱「王建國」）等人所屬之本案詐欺集團，
    並與其等基於三人以上共同詐欺取財及洗錢之犯意聯絡，先
    由「王建國」於110年5月14日上午某時許，自稱為「臺北分
    局王警官」，以電話聯繫告訴人庚○○，向告訴人庚○○佯稱：
    告訴人庚○○涉及綁架、詐欺案，需交出金融機構帳戶及金融
    卡給金管處監管保護云云，致告訴人庚○○陷於錯誤，依「王
    建國」指示，於110年5月14日中午12時47分許，在桃園市○○
    區○○街000號之統一便利超商山興門市，將其所申設之國泰
    世華帳戶、兆豐帳戶、新光帳戶之金融卡及載有上述帳戶之
    金融卡密碼放入包裹中，以「交貨便」之方式寄往統一便利
    超商京站門市，「冠宏」再指示被告至統一便利超商京站門
    市領取該包裹後交付「冠宏」指定之人。因而認為被告就詐
    欺庚○○上開金融機構帳戶部分，亦涉犯組織犯罪條例第3條
    第1項後段參與犯罪組織罪嫌、刑法第339條之4第1項第2款
    之三人以上共同詐欺取財罪嫌及洗錢防制法第14條第1項之
    洗錢罪嫌。　
二、「王建國」前於上揭時間，假冒「臺北分局王警官」身分，
    以電話聯繫告訴人庚○○，向告訴人庚○○佯稱其涉及綁架、詐
    欺案，需交出金融機構帳戶及金融卡給金管處監管保護云云
    ，致告訴人庚○○陷於錯誤，將上開國泰世華帳戶、兆豐帳戶
    、新光帳戶之金融卡及密碼放入包裹內，寄往統一便利超商
    京站門市，再由被告依「冠宏」指示，於上開地點領取該包
    裹，再交付「冠宏」指定之人等節，業據被告於警詢、偵查
    及本院準備程序及審理時均坦承不諱，業如前述，且核與證
    人即告訴人庚○○於警詢時證述大致相符（見偵查卷第55頁至
    第57頁），並有告訴人庚○○提供與本案詐欺集團成員LINE通
    訊軟體對話擷圖照片（見偵查卷第63頁至第71頁）、統一便
    利超商貨態查詢系統資料（見偵查卷第53頁）
　　附卷可參，足以認定為真實。
三、然詐欺集團蒐集人頭帳戶的方式眾多，包括向他人以金錢收
    購、租用帳戶，或係如同本案以詐欺方式使人交付，故該人
    頭帳戶係如何取得，應僅有參與收購該人頭帳戶之人方能知
    悉。參以被告前案即本院108年度金簡字第10號判決、臺灣
    臺北地方法院107年度審簡上字第230號判決所犯幫助詐欺取
    財罪，均係以出售方式，提供人頭帳戶予詐欺集團，其於本
    案中亦僅是受託前往領取人頭帳戶包裹之人，並無證據證明
    其領取包裹時，主觀上知悉該包裹內之金融帳戶金融卡、密
    碼為告訴人庚○○遭詐欺而交付，當難就此部分行為，逕以參
    與犯罪組織罪、三人以上詐欺取財罪或洗錢罪相繩被告。
四、綜上，公訴意旨認被告就詐欺庚○○上開金融機構帳戶部分，
    亦涉犯參與犯罪組織罪、三人以上詐欺取財罪及洗錢罪嫌所
    憑之證據，仍存有合理之懷疑，尚未達於通常一般之人均不
    致有所懷疑，本院無從形成被告有罪之確信，根據「罪證有
    疑，利於被告」之證據法則，即不能證明被告犯罪，應就上
    開部分為被告無罪之諭知。
據上論斷，應依刑事訴訟法第301條第1項前段、第299條第1項前
段、第300條，判決如主文。
中    華    民    國   111    年    5     月    5    日
                  刑事第七庭  審判長  法  官  蔡明宏
                                      法  官  蘇昌澤
                                      法  官  李昭然
以上正本證明與原本無異。
如不服本判決應於收受送達後20日內向本院提出上訴書狀，並應
敘述具體理由。其未敘述上訴理由者，應於上訴期間屆滿後20日
內向本院補提理由書（均須按他造當事人之人數附繕本）「切勿
逕送上級法院」。
因疫情而遲誤不變期間，得向法院聲請回復原狀。
                                      書記官  林盈均
中　　華　　民　　國　　111 　年　　5 　　月　　6 　　日

附錄本案論罪科刑法條全文：
中華民國刑法第30條
（幫助犯及其處罰）
幫助他人實行犯罪行為者，為幫助犯。雖他人不知幫助之情者，
亦同。
幫助犯之處罰，得按正犯之刑減輕之。

中華民國刑法第339條
（普通詐欺罪）
意圖為自己或第三人不法之所有，以詐術使人將本人或第三人之
物交付者，處 5 年以下有期徒刑、拘役或科或併科 50 萬元以
下罰金。
以前項方法得財產上不法之利益或使第三人得之者，亦同。
前二項之未遂犯罰之。
　
洗錢防制法第2條
本法所稱洗錢，指下列行為：
一、意圖掩飾或隱匿特定犯罪所得來源，或使他人逃避刑事追訴
    ，而移轉或變更特定犯罪所得。
二、掩飾或隱匿特定犯罪所得之本質、來源、去向、所在、所有
    權、處分權或其他權益者。
三、收受、持有或使用他人之特定犯罪所得。
　
洗錢防制法第14條
有第二條各款所列洗錢行為者，處 7 年以下有期徒刑，併科新
臺幣 5 百萬元以下罰金。
前項之未遂犯罰之。
前二項情形，不得科以超過其特定犯罪所定最重本刑之刑。 


附表：
編號 告訴人/被害人 詐欺方法 匯款時間 匯款地點及匯款方式  匯款金額（新臺幣） 轉入帳戶 1 甲○○（未滿18歲之少年，真實姓名年籍詳卷） 本案詐欺集團不詳成年成員，於110年5月20日上午9時許，以「GPKK65828」帳號，在旋轉拍賣網站上，向甲○○佯稱有手機可出售云云，致甲○○陷於錯誤，依詐欺集團成年成員指示，匯款至指定帳戶內。 110年5月20日上午10時5分許（入帳時間為同日上午10時13分許）。 於永和秀朗郵局臨櫃匯款。 1萬元。 庚○○兆豐帳戶 2 乙○○ 本案詐欺集團不詳成年成員，於110年5月19日中午12時9分許，假冒乙○○親戚，以電話聯繫乙○○，向乙○○佯稱有急用需借款云云，致乙○○陷於錯誤，依詐欺集團成年成員指示，匯款至指定帳戶內。  110年5月19日中午12時29分許（入帳時間為同日下午1時1分許）。 於水林郵局臨櫃匯款。 3萬元。 庚○○兆豐帳戶 3 己○○ 本案詐欺集團不詳成年成員，於110年5月18日晚間8時許，以「瓊珊」帳號，在蝦皮購物網站上張貼販售營養食品之訊息，己○○見該廣告後即與對方聯繫，該詐欺集團成年成員即要求己○○以LINE通訊軟體與其聯絡，並在LINE通訊軟體上向己○○佯稱：於己○○匯款後即可於1至2日內收受營養食品云云，致己○○陷於錯誤，依詐欺集團成年成員指示，匯款至指定帳戶內。 110年5月19日上午10時38分許。 利用網路銀行匯款轉帳。 1萬3,000元。 庚○○兆豐帳戶 4 丁○○ 本案詐欺集團不詳成年成員，於110年5月12日晚間8時21分許，以「telesinge」帳號，在蝦皮購物網站上張貼販售營養食品之訊息，丁○○見該廣告並下訂後，該詐欺集團成年成員即要求丁○○以LINE通訊軟體與其聯絡，並在LINE通訊軟體上向丁○○佯稱：透過LINE通訊軟體私下訂購可免運費云云，致丁○○陷於錯誤，依詐欺集團成年成員指示，匯款至指定帳戶內。 110年5月20日上午10時29分許。 於統一便利超商新年門市自動櫃員機轉帳匯款。 940元。 庚○○兆豐帳戶 5 辛○○ 本案詐欺集團不詳成年成員，於110年5月19日下午2時51分許，假冒辛○○姪子，以電話及LINE通訊軟體聯繫辛○○，向辛○○佯稱有急用需借款云云，致辛○○陷於錯誤，依詐欺集團成年成員指示，匯款至指定帳戶內。  110年5月20日下午1時19分許 於台北富邦銀行桃園分行臨櫃匯款。 15萬元。 庚○○國泰世華帳戶 6 戊○○ 本案詐欺集團不詳成年成員，於110年5月20上午10時44分許，假冒「臺北市刑大女警」，以電話聯繫戊○○，向戊○○佯稱其前遭詐欺之案件業已破案，會有銀行專員聯繫戊○○退還被騙款項云云，再由某詐欺集團不詳成年成員，假冒「國泰世華銀行專員」，以電話聯繫戊○○，佯稱：戊○○需按其指示操作網路銀行，以辦理退款云云，致戊○○陷於錯誤，依詐欺集團成年成員指示，匯款至指定帳戶內。  110年5月20日上午11時22分許、同日上午11時26分許 利用網路銀行轉帳。 4萬9,985元（2筆） 庚○○新光帳戶